臺灣新竹地方法院刑事裁定
111年度撤緩字第90號
聲  請  人  臺灣新竹地方檢察署檢察官
受  刑  人  曾嘉衛



上列聲請人因受刑人犯詐欺案件（本院109年度金訴字第23號）
，聲請撤銷緩刑之宣告（111年度執聲字第379號），本院裁定如
下：
    主  文
本院一○九年度金訴字第二三號刑事判決對曾嘉衛所為緩刑參年
之宣告撤銷。
    理  由
一、按緩刑宣告，得斟酌情形，命犯罪行為人向被害人支付相當
    數額之財產或非財產上之損害賠償；又緩刑期前因故意犯他
    罪，而在緩刑期內受6月以下有期徒刑、拘役或罰金之宣告
    確定，或有違反刑法第74條第2項第1款至第8款所定負擔情
    節重大，足認原宣告之緩刑難收其預期效果，而有執行刑罰
    之必要者，得撤銷其宣告，刑法第74條第2項第3款、第75條
    之1第1項第1款、第4款分別定有明文。
二、再者，緩刑宣告是否得撤銷，除須符合刑法第75條之1第1項
    各款之要件外，本條並採裁量撤銷主義，賦予法院撤銷與否
    之權限，特於同條第1項規定實質要件為「足認原宣告之緩
    刑難收其預期效果，而有執行刑罰之必要」，供作審認之標
    準。亦即於「得」撤銷緩刑之情形，法官應依職權本於合目
    的性之裁量，妥適審酌被告所犯前後數罪間，關於法益侵害
    之性質、再犯之原因、違反法規範之情節是否重大、被告主
    觀犯意所顯現之惡性及其反社會性等情，是否已使前案原為
    促使惡性輕微之被告或偶發犯、初犯改過自新而宣告之緩刑
    ，已難收其預期之效果，而確有執行刑罰之必要；至所謂違
    反第74條第2項第1款至第8款所定負擔「情節重大」者，則
    當從受判決人自始是否真心願意接受緩刑所附之條件，或於
    緩刑期間中是否顯有履行負擔之可能而隱匿或處分其財產、
    故意不履行、無正當事由拒絕履行或顯有逃匿之虞等情事加
    以觀察，資以決定該緩刑宣告是否應予撤銷，是雖非謂受刑
    人一不履行即當然應撤銷緩刑，惟倘受刑人係因與被害人達
    成和解，並經法院以和解內容為緩刑之條件，在被害人之立
    場，當以受刑人履行條件為最主要之目的，且被害人若無法
    依該條件受清償，而受刑人仍得受緩刑之利益，顯不符合一
    般社會大眾之法律情感，得認係違反緩刑所定負擔情節重大
    。
二、聲請意旨略以：受刑人曾嘉衛因犯詐欺案件，經本院於民國
    109年8月13日以109年度金訴字第23號判決判處拘役40日，
    同時宣告緩刑3年，於109年11月30日確定，惟其本應依本院
    109年度附民字第150號和解筆錄內容履行，然經該案之被害
    人王清福具狀表示受刑人僅支付新臺幣（下同）3萬3,000元
    後即未再依期給付，並於緩刑期前之109年10月21日更犯竊
    盜罪，經本院於110年8月12日以110年竹簡字第251號判決判
    處拘役30日，於111年3月7日確定，是核該受刑人所為，已
    合於刑法第75條之1第1項第1款、第4款所定撤銷緩刑宣告之
    原因，本案緩刑之宣告不足以矯正受刑人之個性，亦難收預
    期之效果，爰依刑事訴訟法第476條規定聲請撤銷等語。
三、經查：
  ㈠受刑人因幫助詐欺案件，前經本院於109年8月13日，以109年
    度金訴字第23號判決判處拘役40日，緩刑3年，並應依附件
    即本院109年度附民字第150號和解筆錄內容履行，而於109
    年11月30日確定（下稱前案），緩刑期間依刑法第74條第1
    項規定，自裁判確定之日即109年11月30日起算，至112年11
    月29日止；惟受刑人因於緩刑期前之109年10月21日故意犯
    竊盜罪，經本院於110年12月30日以110年度竹北簡字第251
    號判決判處拘役30日，並於111年3月7日確定（下稱後案）
    等情，此有上開二案件之刑事判決正本或列印本及臺灣高等
    法院被告前案紀錄表各1份（見本院卷第11頁至第20頁、第4
    1頁至第44頁、第45頁至第46頁）附卷憑參，足認受刑人確
    於前案之緩刑期前故意犯後案之罪，而於緩刑期內受6月以
    下有期徒刑、拘役之宣告確定無訛。
  ㈡查受刑人所犯上開前後案件侵害之對象雖然不同，惟兩者均
    係財產類型之犯罪，且被告後案之行為時間即109年10月21
    日，既係在前案宣告緩刑後確定前為之，當已經過該案件之
    偵審程序，更係在受刑人與該案件之被害人王清福達成和解
    之後，是其一方面承諾願賠償他人損失，另一方面卻又任意
    侵害他人財產權，故意竊取他人財物，足見受刑人實際上並
    不尊重他人之權利，其守法意識淡薄，其於前案違反法令之
    情形恐非僅止於偶發，亦顯然未因受到刑事追訴而有悔悟反
    省之意，當難期待其於緩刑期內有守法自新之可能。
　㈢再者，受刑人於前案之詐欺案件審理時，實已衡酌自身之經
    濟狀況及清償能力，並取得該案件之被害人王清福對其依約
    履行債務之信賴而達成和解，本院斟酌上情，方依刑法第74
    條第1項第1款、第2項第3款規定諭知緩刑宣告，並依附件即
    本院109年度附民字第150號和解筆錄內容定其緩刑期間內之
    負擔，足見上開財產上賠償為法院對於受刑人宣告緩刑之重
    要參考，而受刑人卻於109年6月15日匯款新臺幣（下同）5,
    000元、同年月8月7日、9月10日、10月16日、11月17日、12
    月14日各匯款1萬元、5,000元、5,000元、5,000元、3,000
    元，共匯款3萬3,000元予被害人王清福後，迄今均未再依約
    履行任何款項，此有被害人王清福110年8月2日聲請函影本
    、被害人王清福之郵局帳戶109年8月1日起至110年6月1日為
    止之交易明細各1份、受刑人前揭各次匯款單據翻拍照片影
    本6張（見本院卷第21頁、第23頁至第27頁、第28頁至第33
    頁）附卷憑參，是受刑人實亦有違反刑法第74條第2項第3款
    所定負擔之情形無誤。
　㈣衡以受刑人於109年12月14日僅給付3,000元予被害人王清福
    後，於110年1月14日雖有聯繫被害人王清福，表示當月無法
    給付7,000元，要求寬限至同年2月份再一次給付1萬2,000元
    ，經被害人王清福同意，卻於同月1月30日以通訊軟體LINE
    語音聯絡後，即失去聯繫，未再回應被害人王清福，此亦有
    受刑人與被害人王清福之通訊軟體LINE對話紀錄影本1份（
    見本院卷第34頁至第39頁）存卷足考，加以本院受理本案臺
    灣新竹地方檢察署檢察官聲請撤銷受刑人緩刑宣告之案件後
    ，即依職權傳喚受刑人到庭說明，經依法寄存送達予受刑人
    之居所後，受刑人亦未到庭，此同有本院送達證書、111年6
    月11日報到單、訊問筆錄各1紙（見本院卷第55頁、第57頁
    、第59頁）在卷憑參，是受刑人不僅毀棄其對被害人王清福
    之承諾，更不積極與之聯繫相關給付事宜，迄至本院受理本
    案亦未出面回應，故究難認受刑人有繼續履行上開前案緩刑
    條件即和解筆錄內容之誠意。是以，受刑人雖已償還部分款
    項，惟在被害人王清福考量、曾給予機會之下，卻仍未依照
    原先之承諾履行，亦未再出面處理或回應，可見其確未有繼
    續履行之誠意，另更考量受刑人所餘未清償之金額甚鉅，倘
    受刑人卻仍受有緩刑之利益，顯不符合一般大眾法律情感，
    是受刑人違背誠信，未依據緩刑條件遵期履行，且無繼續履
    行之意願，其違反本件緩刑宣告所定負擔之情節當屬重大，
    自無從再預期受刑人猶能恪遵相關法令規定。
　㈤從而，本院幾經斟酌，認受刑人所涉前、後兩案，雖然罪質
    並非完全相同，然均係財產性質之犯罪，而受刑人一方面於
    前案審理中與被害人王清福達成和解，卻於本院宣告緩刑後
    仍任意侵害他人財產權利，故意犯後案之竊盜罪，是其顯然
    漠視他人權利、守法意識薄弱，應足已動搖前案未及審酌後
    案情節而為緩刑宣告之理由，加以其雖有履行部分之緩刑負
    擔，惟其不僅未遵期履行、尚未清償之餘額仍鉅，其後更失
    去聯繫，顯無繼續履行之誠意，是其違反本件緩刑宣告所定
    負擔之情節同屬重大，故認上開緩刑宣告顯難收預期之抑制
    再犯、矯治教化功效，確有執行刑罰之必要，核與刑法第75
    條之1第1項第1款、第4款之規定相符，是聲請人本件聲請為
    有理由，應予准許。
四、另聲請人係在後案於111年3月7日判決確定後6月以內即111
    年5月10日向本院聲請撤銷受刑人緩刑之宣告，此觀卷附臺
    灣新竹地方法院檢察署111年5月9日竹檢永執公110執緩22字
    第1119017175號函上所蓋之本院收文章章戳為憑，合於刑法
    第75條之1第2項之規定，末此敘明。
五、依刑事訴訟法第476條規定，裁定如主文。
中　　華　　民　　國　　111 　年　　6 　　月　　24　　日
                  刑事第二庭  法  官  江宜穎
以上正本證明與原本無異。
如不服本裁定，應於裁定送達後5日內向本院提出抗告狀。
中　　華　　民　　國　　111 　年　　6 　　月　　24　　日
                              書記官  蕭妙如

附件：
編號 被害人 和解或調解條件 備註  1 王清福 被告願給付原告王清福新臺幣18萬元，分期如下： 1.自109年6月20日起，共分36期，於每月20日前給付新臺幣伍仟元至原告指定之帳戶內至清償完畢，如一期不按時履行，視同全部到期。 109年度附民字第150號和解筆錄